【裁判字號】    98,審訴,2419
【裁判日期】    980814
【裁判案由】    債務人異議之訴
【裁判全文】
臺灣臺北地方法院民事裁定            98年度審訴字第2419號
原      告  超暘科技工程有限公司
法定代理人  甲○○
訴訟代理人  王中平律師
            古乾樹律師
上列原告與被告榮電股份有限公司間請求債務人異議之訴事件，
本院裁定如下：
    主  文
原告應於本裁定送達後五日內，補正裁判費新台幣陸萬玖仟參佰
元，逾期即駁回其訴。
    理  由
一、按起訴應繳納裁判費，此為起訴應具備之訴訟要件；又原告
    之訴，有起訴不合程式或不備其他要件者，法院應以裁定駁
    回，但其情形可以補正者，審判長應定期間先命補正，民事
    訴訟法第249條第1項第6款復有明文
二、查本件原告起訴後於民國98年7月22日以準備書（一）狀變
    更訴之聲明，而其於聲明第一項請求被告不得持本院98年度
    司執字第16601號債權憑證對原告聲請強制執行部分，其主
    張不得執行之債權憑證上所載執行名義內容，已明確記載為
    新台幣（下同）8,000,000元及自95年2月22日起至清償日止
    ，按日息萬分之五計算之利息得為強制執行，有該債權憑證
    影本1份附卷可稽，顯然該債權憑證所表彰執行債權人即本
    件被告對原告享有前開數額所示之執行權利，至於聲請執行
    金額欄內固記載該次執行債權人僅聲請執行其中1,000,000
    元，此要屬該次強制執行曾經聲請執行之範圍，並非因此謂
    該債權憑證所表彰之被告執行權利僅餘1,000,000元，自堪
    認原告此部分主張所得受之訴訟上利益，應為該債權憑證所
    表彰被告對原告之8,000,000元及前述利息之數額，扣除於
    該次執行被告曾經獲償之數額。進而，因原告於訴之聲明第
    2 項所請求被告給付原告62,947元及自起訴狀繕本送達翌日
    起至清償日止按年息5%計算之利息部分，原告即係主張於前
    述執行程序中被告曾獲償之數額係構成不當得利而請求返還
    ，此請求既非民事訴訟法第77條之2第2項所規定以一訴附帶
    請求其孳息、損害賠償、違約金或費用而得不併算價額之情
    形，亦應獨立計算其價額，則原告上開2請求之訴訟標的價
    額經併算之結果，
    本件訴訟標的價額應核定為前述債權憑證所表彰之本金
    8,000,000元，應徵第一審裁判費80,200元，扣除原告前已
    繳裁判費10,900元外，尚應補繳69,300元。茲依民事訴訟法
    第249條第1項但書之規定，限原告於收受本裁定送達5日內
    補繳，逾期不繳，即駁回其訴。
中    華    民    國    98    年    8    月    14    日
                  民事第六庭    法  官  林麗真
以上正本係照原本作成
如不服本裁定關於核定訴訟標的價額部分，應於送達後10日內向
本院提出抗告狀，並繳納抗告費新台幣 1,000元；其餘關於命補
正法定代理人部分，不得抗告。
中    華    民    國    98    年    8     月    17    日
                                書記官  黃士元


司法院資訊處製作；財團法人民間司法改革基金會備份。
